臺灣士林地方法院刑事判決
公　訴　人　臺灣士林地方法院檢察署檢察官
被　　　告　甲○○
上列被告因違反毒品危害防制條例案件，經檢察官提起公訴（94
年度毒偵字第1109號），本院於訊問被告後，被告為有罪之陳述
，經裁定認為宜以簡式審判程序審理，並判決如下：
    主  文
甲○○施用第一級毒品，累犯，處有期徒刑拾月。
    事  實
一、甲○○前於民國83年間，因違反肅清煙毒條例案件，經本院
    以83年度訴字第1202號判決判處有期徒刑3 年3 月確定，嗣
    於85年5 月21日入監執行，於86年9 月15日因縮短刑期假釋
    出監，假釋期間付保護管束。甲○○嗣於假釋期間之87年間
    因施用毒品案件，由本院以87年度毒聲字第614 號裁定送觀
    察、勒戒後，認無繼續施用毒品傾向後，由臺灣士林地方法
    院檢察署檢察官於87年9 月25日，以87年度偵字第6482、
    8633號為不起訴處分確定，而其前之假釋亦經撤銷，於88年
    9 月10日入監執行殘刑1 年10月11日，並於90年8 月10日執
    行完畢出監。甲○○於入監執行殘刑前又再因施用毒品案件
    ，經依本院88年度毒聲字第2142號裁定送觀察、勒戒後，再
    因無繼續施用毒品之傾向後，由臺灣士林地方法院檢察署檢
    察官於88年12月7 日，以88年度毒偵字第369 號為不起訴處
    分確定。復於90年間，因再犯施用毒品案件，經臺灣桃園地
    方法院以91年度毒聲字第1320號裁定令入戒治處所施以強制
    戒治，嗣因毒品危害防制條例於93年1 月9 日修正施行，並
    刪除再犯之強制戒治規定，乃於是日依法釋放。而刑責部分
    ，由臺灣士林地方法院檢察署檢察官以93年度毒偵緝字第
    148 、149 號提起公訴，經本院於94年5 月13日以93年度訴
    字第681 號判決連續施用第一級毒品，處有期徒刑8 月，連
    續施用第二級毒品，處有期徒刑4 月，施用第二級毒品，處
    有期徒刑3 月，應執行有期徒刑1 年2 月，嗣甲○○上訴後
    撤回上訴而確定。詎甲○○仍不知悛悔，於前案強制戒治執
    行完畢釋放後5 年內，又基於施用第一級毒品之犯意，於93
    年9 月14日或15日，在其臺北縣八里鄉○○○ 街40號5 樓住
    處內，以摻水用針筒注射手臂方式，施用第一級毒品海洛因
    。嗣因另案通緝，為警於93年9 月17日晚上6 時許，在其上
    址住處查獲，始悉上情。
二、案經臺北縣政府警察局淡水分局報告臺灣士林地方法院檢察
    署檢察官偵查起訴。
    理  由
一、前揭犯罪事實，業據被告甲○○於本院審理時坦承不諱，且
    被告於93年9 月17日為警查獲後所採集之尿液，經送臺灣檢
    驗科技股份有限公司以氣相層析質譜儀法檢驗結果，呈鴉片
    類之陽性反應，分別有上開科技公司93年10月7 日濫用藥物
    尿液檢驗報告、臺北縣警察局淡水分局查獲毒品案件被移送
    者姓名、代碼對照表、採集尿液檢體送驗清單、濫用藥物尿
    液檢驗檢體監管紀錄表（見93年度毒偵字第1343號卷第14
    頁至第17頁）各1 份附卷可稽。綜上，堪認被告之自白與事
    實相符，足以採信。又被告甲○○於90年間，因犯施用毒品
    案件，經臺灣桃園地方法院以91年度毒聲字第1320號裁定令
    入戒治處所施以強制戒治，嗣因毒品危害防制條例於93年1
    月9 日修正施行，並刪除再犯之強制戒治規定，乃於93年1
    月9 日依法釋放等情，有臺灣高等法院被告前案紀錄表1份
    在卷足參，是被告於前次強制戒治執行完畢釋放後，5 年內
    再犯本件施用第一級毒品之罪，堪以認定，應依法論科。
二、核被告甲○○所為，係犯毒品危害防制條例第10條第1 項之
    施用第一級毒品罪。被告因施用第一級毒品海洛因而持有第
    一級毒品海洛因，其持有之低度行為為施用之高度行為所吸
    收，不另論罪。末查，被告有如事實欄所載之犯罪科刑及執
    行情形，有臺灣高等法院被告前案紀錄表1 份在卷可按，其
    於受有期徒刑之執行完畢後，5 年內再犯本件有期徒刑以上
    之罪，為累犯，應依法加重其刑。爰審酌被告前經觀察、勒
    戒及強制戒治後仍未能杜絕毒品之誘惑，而再次施用第一級
    毒品，顯無戒絕毒品之毅力，及犯罪後坦承犯行，態度尚稱
    良好等一切情狀，量處如主文所示之刑。
三、公訴意旨另以：被告甲○○除前揭論罪科刑部分施用第一級
    毒品之犯行外，自93年3 月間某日起至94年4 月16日或17日
    止，尚有多次施用第一級毒品海洛因之犯行，因認此部分亦
    涉有毒品危害防制條例第10條第1 項之連續施用第一級毒品
    罪嫌云云，訊據被告堅決否認此部分犯行，辯稱：伊只有於
    通緝被查獲約2 、3 天前施用毒品等語，經查：公訴人認被
    告涉有此部分之罪嫌，無非以被告於偵查中之自白為據，惟
    被告於本院審理中翻異前供，且被告於93年9 月17日為警查
    獲後所採集之尿液，經送臺灣檢驗科技股份有限公司以氣相
    層析質譜儀法檢驗結果，雖呈鴉片類之陽性反應，有該科技
    公司93年10月7 日濫用藥物尿液檢驗報告1 紙在卷可參，然
    此僅能證明被告於93年9 月17日為警採尿回溯120 小時內，
    曾施用第一級毒品海洛因至少1 次之事實，自不能遽為擴張
    被告尚有其他施用第一級毒品海洛因犯行之論據。此外，復
    查無其他積極證據或尿液報告，足認被告除前開論罪科刑之
    施用第一級毒品犯行以外，尚有公訴人所指之連續施用第一
    級毒品之事實，自不能僅憑其在偵查中之自白推認此部分犯
    行，此部分犯行應屬不能證明。惟公訴意旨認此部分連續施
    用第一級毒品之犯行，與本院前開論罪科刑之施用第一級毒
    品部份犯行，有連續犯之裁判上一罪關係，爰不另為無罪之
    諭知，附此敘明。
據上論斷，應依刑事訴訟法第273 條之1 第1 項、第299 條第1
項前段，毒品危害防制條例第10條第1 項，刑法第11條前段、第
47條，判決如主文。
本案經檢察官謝榮林到庭執行職務。
中　　華　　民　　國　　94　　年　　7 　　月　　29　　日
                  刑事第四庭法  官    許碧惠
以上正本證明與原本無異。
如不服本判決，應於判決送達後10日內，向本院提出上訴狀。
                            書記官    徐仁豐
中　　華　　民　　國　　94　　年　　7 　　月　　29　　日
附錄本判決論罪科刑依據之法條：
毒品危害防制條例第10條第1項：
施用第一級毒品者，處6月以上5年以下有期徒刑。
